# 债务重组变更财务处理

提问人：7847748 时间：2020-04-10 08:11:25
陈老师好：
实务中遇到如下问题向您请教：
1 、 2017 年A公司销售成套设备至B公司，价格 1000 万元，该成套设备是B公司生产线的一部分，A公司设备已于2017 年通过B公司验收并确认收入。尚未回款金额 600 万元。
2 、 2018 年B公司上级集团破产重组。
3 、A公司与B公司共有 3 项业务，总计未回款金额 800 万。
4 、基于以上前提， 2018 年A公司与B公司签订债务重组协议，B公司将成套设备主要部件退回，抵偿 600 万债权。
5 、 2018 年，A公司对退回主要部件按预计公允价值 400 万以存货入账， 200 万作为债务重组损失计入营业外支出。
借：存货 400 万 营业外支出 200 万 贷：应收账款 600 万
6 、 2019 年，B公司上级集团公司破产重组事项完成，A公司与B公司协商继续之前合作，成套设备主要部件运回B公司，B公司对该存货定价 500 万，并签订补充协议。
问题：对于债务重组后继续合作这种情况， 2019 年是否可以根据新的重组协议进行如下账务处理：
借：应收账款 500 万
贷：存货 500 万
营业外收入 100 万
@chenyiwei

回答人：chenyiwei
应收账款属于以摊余成本计量的金融资产，在 2019 年重新启动合作关系时，该应收账款的摊余成本仍为抵债资产入账价值 400 万元，差额 100 万元作为后续收款期间的利息收入处理，故不应在第二份重组协议签订当日即确认全额营业外收入。